---
title: "Vérification des abondances"
date: Mis à jour le \today
lang: fr
fontsize: 12pt
output:
  pdf_document
---

```{r global_options, include=FALSE}
knitr::opts_chunk$set(fig.width=4, fig.height=4, fig.path='Figs/',
                      echo=TRUE, warning=FALSE, message=FALSE)
```
```{r, loading_data, echo=FALSE}
library(ggplot2)
dat <- read.csv("data/generated/verifications.csv", row.names = 1)
```

## Description

Sur le jeu de données `manip_ble_2014`, les relevés floristiques sont donnés en
base 10 :

- 0 : 0 plante
- 1 : 1 plante
- 2 : entre 2 et 9 plantes
- 3 : entre 10 et 99 plantes
- 4 : entre 100 et 999 plantes
- 3 : entre 1000 et 9999 plantes

Ce jeu de données peut être utilisé pour vérifier si les estimations
d'abondances faites pour les autres manips sont valables.


## Pour les relevés en présence/absence (0/1) 
Pour tester cette estimation, toutes les notes supérieures à 1 sont ramenées à
1 puis l'estimation est faite de la même façon que les autres relevés :

\[
  abondance = \log\frac{n_0+n_1}{n_0}
\]

Avec:

- $n_0$ le nombre de quadras où l'espèce est à 0
- $n_1$ le nombre de quadras où l'espèce est à 1

Quand le nombre de parcelles à 0 est nul, la valeur retournée est `Inf`.


## Pour les relevés en log base 2

Pour tester cette estimation, toutes les notes supérieures à 2 sont ramenées à
2 puis l'estimation est faite comme pour les autres relevés, en utilisant une
loi de poisson "compound".


## Test des estimations

Les valeurs estimées sont ajustées en fonction des valeurs réelles.
Les 3 différentes périodes sont séparées, ce qui donne les résultats suivants
(la droite noire correspond à la droite $y=x$ et chaque point correspond à
l'estimation moyenne pour une espèce dans une parcelle):

```{r fixscales, eval=TRUE, echo=FALSE, fig.height=9, fig.width=7}
dat_noinf <- dat[!(is.infinite(dat$estimate)),]

f_labels <- aggregate(data.frame(r2 = dat$r2, eqn = dat$eqn),
                      list(periode = dat$periode, base = dat$base),
                      unique)
f_labels$r2 <- paste("R2=", round(f_labels$r2, 3), sep = "")

p <- ggplot(dat, aes(x = real, y = estimate)) +
  geom_point(size = 1) +
  geom_abline(slope = 1, intercept = 0) +
  xlim(0, 40) +
  ylim(0, 40) +
  xlab("Valeurs observées") +
  ylab("Valeurs estimées") +
  facet_grid(periode ~ base) +
  geom_text(x = 32, y = 20, aes(label = eqn), data = f_labels,
            colour = "red", fontface = "bold") +
  geom_text(x = 32, y = 15, aes(label = r2), data = f_labels,
            colour = "red", fontface = "bold")
plot(p)
```

### Problèmes d'estimation

Il y a un problème sur la période 3, il y a 95 points qui sont dupliqués, pour
lesquelles il y a plusieurs fois la même espèce dans un sous quadra, avec des
notes parfois différentes. Est-ce qu'il faut regrouper ces valeurs ?

Je pense que les points qui sont bizarres pour les fortes valeurs d'abondances
observées viennent de la fonction d'estimation.
J'ai regardé quelques-uns de ces points au hasard et à chaque fois ils ont un
grand nombre de notes à '2' dans les sous-quadras.
La figure montre l'évolution de l'estimation quand le nombre de notes à 2
augmente dans un vecteur de 40 notes d'abondances (40 sous-quadras).

```{r test, fig.width=7, fig.height=5}
est <- numeric(40)
ab <- sample(c(0,1), 40, replace = T)
for (i in 1:40) {
  ab[1:i] <- 2

  # estimation
  Zu <- nlminb(c(0, 0), h.fct, v = ab, lower = c(-50, -50),upper = c(50, 50))
  est[i] <- com.mean(exp(Zu$par[1]), exp(Zu$par[2])) / 0.25
}
plot(1:40, est, xlab = "Nombre de notes à 2 dans le vecteur d'abondances",
     ylab = "Abondance estimée")
```
