---
title: "Groupements par méthode LDA"
date: \today
lang: fr
fontsize: 12pt
output:
  pdf_document
---

```{r global_options, include=FALSE}
knitr::opts_chunk$set(fig.width=4, fig.height=4, fig.path='Figs/',
                      echo=TRUE, warning=FALSE, message=FALSE)
```
```{r, loading_data, echo=FALSE}
library(ggplot2)
library(magrittr)
library(scales)
library(xtable)
load("data/generated/envir_lda.Rdata")
```

## Sélection du nombre de groupes

Figures à mettre en annexe.
Variation de l'AIC en fonction du nombre de groupes du modèle.
En se basant sur cette figure, un nombre de groupes correct serait 9 groupes,
point à partir duquel les variations d'AIC deviennent faibles.
La méthode par validation croisée donne plus ou moins les mêmes résultats, avec
une diminution plutôt autour de 10 groupes.

```{r, mod_selection_aic, echo=FALSE, fig.height=3}
data.frame(k = 3:(length(aics_all_years_delta) + 2), delta = aics_all_years_delta) %>%
  ggplot(aes(x = k, y = delta)) +
  geom_point() +
  geom_smooth(method = "loess", se = FALSE) +
  xlab("Nombre de groupes") +
  ylab("delta(AIC)") +
  scale_x_continuous(breaks = 3:15) +
  theme_bw()
```

```{r, mod_selection_cv, echo=FALSE, fig.height=3, fig.width=7}
data.frame(k = sort(unique(cv_results$k))[-1], delta = cv_delta) %>%
  .[.$k < 40,] %>%
  ggplot(aes(x = k, y = delta)) +
  geom_point() +
  geom_smooth(method = "loess", se = FALSE) +
  xlab("Nombre de groupes") +
  ylab("delta(perpexlité)") +
  scale_x_continuous(breaks = c(3:30)) +
  theme_bw()
```

## Analyse des posterior en choisissant 9 groupes

### Analyse globale des groupes

Les 9 associations typiques sont présentées dans le tableau suivant (seuil
d'abondance relative de 10%):

```{r, most_lik_comp, echo=FALSE, fig.height=3, fig.width=3, results='asis'}
print.xtable(xtable(ml_comp_reporting, align = c("l", "l", "p{14cm}")),
             include.rownames = FALSE)
```

Faire ici une petite description des groupes espèce par espèce.

Analyse du groupe le plus probable par parcelle (rappel: chaque parcelle est
caractérisée par un assemblage de chacun des groupes, le plus probable est donc
celui qui a la part la plus importante dans cet assemblage).
Les figures ici représentent le groupe le plus probable en fonction de l'année
ou de la culture.
Le pourcentage correspond au pourcentage de parcelles avec chacun des groupes
comme groupe le plus probable (la somme par année ou parcelle est donc de 1).
Je trouve ça pas mal comme visualisation, ça permet de montrer qu'il n'y a pas
de groupe dominant d'une année sur l'autre, qu'il n'y a donc pas de gros
changements des communautés adventices entre les 10 années.
À part en 2009 et 2011 où les groupes 5 et 4 sont dominants, respectivement.
À regarder pourquoi.

La figure de droite montre les proportions des groupes les plus probables par
culture.
On voit bien que chaque culture est caracérisée par au moins un ou deux groupe
dominant, à part les céréales, pour lesquelles la distribution des groupes est à
peu près homogène.
Ensuite faire le lien ici entre les groupes dominants au sein de chaque culture
et leur composition.
Pour cela, je pense regarder surtout la date de germination des adventices, voir
si c'est corrélé avec celle des cultures.
Je suis en train de voir avec Bérenger pour regarder quelques traits
fonctionnels (je pensai aux trois principaux : SLA, hauteur de la plante et
masse des graines), et en faire une moyenne par groupe, pondérée par l'abondance
relative.

```{r, most_lik_by_year, echo=FALSE, fig.height=3, fig.width=3}
p <- ggplot(mostlik_by_year, aes(x = year, y = mostlik, fill = prop)) +
  geom_raster() +
  # geom_text(aes(label = round(prop, 1)), colour = "white") +
  scale_fill_gradient2(low = muted("green"), mid = "orange", high = muted("red"),
                       midpoint = 50, limits = c(0, 100)) +
  scale_y_continuous(breaks = unique(mostlik_by_year$mostlik)) +
  theme_bw() +
  theme(panel.background = element_blank(),
        panel.border = element_blank(),
        axis.ticks = element_blank(),
        panel.grid = element_blank()) +
  theme(axis.text.x = element_text(angle = 30, hjust = 1, vjust = 1.5)) +
  guides(fill = FALSE)
p + xlab("Année") +
  ylab("Groupe le plus probable") +
  labs(fill = "Pourcentage")
```
```{r, most_lik_by_crop, echo=FALSE, fig.height=3, fig.width=4}
p <- ggplot(mostlik_by_crop, aes(x = crop, y = mostlik, fill = prop)) +
  geom_raster() +
  # geom_text(aes(label = round(prop, 1)), colour = "white") +
  scale_fill_gradient2(low = muted("green3"), mid = "orange", high = muted("red"),
                       midpoint = 50) +
  scale_y_continuous(breaks = unique(mostlik_by_crop$mostlik)) +
  theme_bw() +
  theme(panel.background = element_blank(),
        panel.border = element_blank(),
        axis.ticks = element_blank(),
        panel.grid = element_blank()) +
  theme(axis.text.x = element_text(angle = 30, hjust = 1, vjust = 1.5))
p + xlab("Culture") +
  ylab("Groupe le plus probable") +
  labs(fill = "Pourcentage")
```

### Autre visualisation possible pour les groupes

```{r, groups_by_year, echo=FALSE, fig.height=5, fig.width=7}
ggplot(tidy_plots, aes(x = group, y = percent)) +
  geom_boxplot() +
  facet_wrap(~ year)
```

Ici une autre visualisation possible.
En abcisse, ce sont les groupes, en ordonnée le pourcentage d'appartenance au
groupe pour chaque parcelle, et en 'facet', le facteur étudié (année ou
culture).
Ça montre les mêmes résultats que précédemment avec l'avantage de donner un
aperçu de la distribution complète des groupes.
Personnellement je trouve que la première représentation est plus synthétique et
plus simple à comprendre pour décrire globalement les groupements mais je
garderais les boxplot en annexe.

```{r, groups_by_crop, echo=FALSE, fig.height=5, fig.width=7}
ggplot(tidy_plots, aes(x = group, y = percent)) +
  geom_boxplot() +
  facet_wrap(~ crop)
```

### Explication en détail sur 4 cultures

Je terminerais par une explication plus détaillée des groupes au sein de 4
cultures les plus représentées dans le jeu de données : céréales, maïs,
tournesol et colza, en donnant la distribution détaillée des groupes (boxplot ou
barplot) Et en expliquant si les associations ont du sens.


## Discussion

- Petit point sur la sélection du nombre de groupes idéal. Essai de plusieurs
  techniques (AIC, CV, définition d'un seuil d'occurence pour pré-sélectionner
  les espèces...)
- Est-ce que les groupes ont du sens ? Explication biologique et écologique.
- Qu'est-ce qu'ils apportent par rapport à d'autres méthodes ?
- Est-ce qu'ils ont permis de montrer quelquechose ? De mettre en évidence des
  relations intéressantes ?
- Comment ils peuvent être utilisés ? Parler de ce que proposait Joël sur le
  fait que chaque association typique peut avoir un impact propre sur la culture
  et que l'effet des adventices peut ainsi être décomposé selon ces associations
  typiques.
