---
title: "Groupements par méthode LDA"
date: \today
lang: fr
fontsize: 12pt
output:
  ioslides_presentation
---

```{r global_options, include=FALSE}
knitr::opts_chunk$set(fig.width=4, fig.height=4, fig.path='Figs/',
                      echo=TRUE, warning=FALSE, message=FALSE)
```
```{r, loading_data, echo=FALSE}
library(ggplot2)
library(dplyr)
load("data/generated/envir_lda.Rdata")
```

## AIC par année

```{r aics_by_year, echo=FALSE, fig.width=7, fig.height=4.5}
plot(p_aics_by_year)
```

## AIC sur toutes les années groupées

```{r aics_all_years, echo=FALSE, fig.width=7, fig.height=4.5}
plot(p_aics_all_years)
```

## Sélection des espèces par seuil d'occurence

Nombre total d'espèces : `r length(lda_all_years_10_groups@terms)`

```{r by_thrs, echo=FALSE, fig.width=7, fig.height=4.5}
tab <- cbind.data.frame(threshold = as.character(unique(aics_by_thrs$percent)),
                        n_species = as.numeric(unique(aics_by_thrs$nsp)),
                        stringsAsFactors = FALSE)
tab <- tab[order(tab$n_species, decreasing = TRUE),]
print(tab, row.names = FALSE)
```

## AIC en sélectionnant les espèces par seuil d'occurence

```{r aics_by_thrs, echo=FALSE, fig.width=7, fig.height=4.5}
plot(p_aics_by_thrs)
```

## Analyses des posterior

Utilisation du modèle sur 5 % d'occurence minimum et avec 5 groupes.

## Groupe 1

LDA sur seuil à 5 % avec 5 groupes. Composition des groupes (abondance relative
supérieure à 5 %)

```{r group1, echo=FALSE, fig.width=7, fig.height=4.5}
tab <-
  tidy_spp %>%
  filter(group == "gp1", rel_ab > 0.05)  %>%
  dplyr::select(sp, rel_ab)
print(tab[order(tab$rel_ab, decreasing = T),], row.names = FALSE)
```

## Groupe 2

LDA sur seuil à 5 % avec 5 groupes. Composition des groupes (abondance relative
supérieure à 5 %)

```{r group2, echo=FALSE, fig.width=7, fig.height=4.5}
tab <-
  tidy_spp %>%
  filter(group == "gp2", rel_ab > 0.05)  %>%
  select(sp, rel_ab)
print(tab[order(tab$rel_ab, decreasing = T),], row.names = FALSE)
```

## Groupe 3

LDA sur seuil à 5 % avec 5 groupes. Composition des groupes (abondance relative
supérieure à 5 %)

```{r group3, echo=FALSE, fig.width=7, fig.height=4.5}
tab <-
  tidy_spp %>%
  filter(group == "gp3", rel_ab > 0.05)  %>%
  select(sp, rel_ab)
print(tab[order(tab$rel_ab, decreasing = T),], row.names = FALSE)
```

## Groupe 4

LDA sur seuil à 5 % avec 5 groupes. Composition des groupes (abondance relative
supérieure à 5 %)

```{r group4, echo=FALSE, fig.width=7, fig.height=4.5}
tab <-
  tidy_spp %>%
  filter(group == "gp4", rel_ab > 0.05)  %>%
  select(sp, rel_ab)
print(tab[order(tab$rel_ab, decreasing = T),], row.names = FALSE)
```

## Groupe 5

LDA sur seuil à 5 % avec 5 groupes. Composition des groupes (abondance relative
supérieure à 5 %)

```{r group5, echo=FALSE, fig.width=7, fig.height=4.5}
tab <-
  tidy_spp %>%
  filter(group == "gp5", rel_ab > 0.05)  %>%
  select(sp, rel_ab)
print(tab[order(tab$rel_ab, decreasing = T),], row.names = FALSE)
```
