---
title: "Lab meeting"
date: 12 avril 2017
author:
output: ioslides_presentation
---

```{r, loading_data, echo=FALSE}
library(ggplot2)
library(magrittr)
library(dplyr)
load('/tmp/data_verif.RData')
```

## Diferent types of sampling

- Sampling present/absent (0/1)
- Sampling $log_2$:
    - 0 = 0 plant
    - 1 = 1 plant
    - 2 = > 1 plant
- Sampling $log_{10}$:
    - 0 = 0 plant
    - 1 = 1 plant
    - 2 = [2; 9] plants
    - 3 = [10; 99] plants
    - 4 = [100; 999] plants
    - 5 = [1000; 9999] plants

## Méthode d'estimation

- Estimation de l'abondance réelle en supposant que la distribution des
  abondances suit une loi de Poisson :

\[
P(X=k) = \frac{\lambda^{k}}{k!}\times e^{-\lambda}
\]

- On cherche donc le paramètre $\lambda$ de la loi tel que $P$ est maximum, $P$
  étant la probabilité d'observer les données $k$
- Répété sur chaque espèce et pour chaque parcelle

## Vérifications

- Vérification sur les données 2013

```{r, graphgeom, echo=FALSE}
cor_gmean %>%
  ggplot(aes(x = real, y = estimate)) +
  geom_point(size = 2) +
  theme_bw() +
  xlab("Abondance réelle") +
  ylab("Moyenne géométrique") +
  geom_abline(slope = 1, intercept = 0, color = "red")
```

---

```{r, graphbase2, echo=FALSE}
cor_base2 %>%
  ggplot(aes(x = real, y = estimate)) +
  geom_point(size = 2) +
  theme_bw() +
  xlab("Abondance réelle") +
  ylab("Estimation sur base2") +
  geom_abline(slope = 1, intercept = 0, color = "red")
```
