---
title: "Vérification des abondances"
date: Mis à jour le \today
lang: fr
fontsize: 12pt
output:
  pdf_document
---

```{r global_options, include=FALSE}
knitr::opts_chunk$set(fig.width=4, fig.height=4, fig.path='Figs/',
                      echo=TRUE, warning=FALSE, message=FALSE)
```
```{r, loading_data, echo=FALSE}
# -- packages and functions ----------------------------------------------------
library(tidyverse)
source("functions/transpose_flora.R", encoding = "utf8")
source("functions/abundance.R", encoding = "utf8")


# -- data ----------------------------------------------------------------------
flore1 <- read.csv("data/raw/manip_ble_2014_p1.csv",
                   encoding = "utf8", stringsAsFactor = FALSE)
flore2 <- read.csv("data/raw/manip_ble_2014_p2.csv",
                   encoding = "utf8", stringsAsFactor = FALSE)
flore3 <- read.csv("data/raw/manip_ble_2014_p3.csv",
                   encoding = "utf8", stringsAsFactor = FALSE)

flore <- rbind(flore1, flore2, flore3)


# -- check estimations ---------------------------------------------------------
# Check the estimates against the real values
# The values are converted whether in base 0 (0/1) or base2 and then the
# abundance is estimated like for the other samples.

tab <- flore[flore$Periode == 2,]
surf = 0.25
```

## Description

Sur le jeu de données `manip_ble_2014`, les relevés floristiques sont donnés en
base 10 :

- 0 : 0 plante
- 1 : 1 plante
- 2 : entre 2 et 9 plantes
- 3 : entre 10 et 99 plantes
- 4 : entre 100 et 999 plantes
- 3 : entre 1000 et 9999 plantes
Ce jeu de données peut être utilisé pour vérifier si les estimations d'abondances faites pour les autres manips sont valables.  ## Pour les relevés en présence/absence (0/1) 
Pour tester cette estimation, toutes les notes supérieures à 1 sont ramenées à
1 puis l'estimation est faite de la même façon que les autres relevés :

\[
  abondance = \log\frac{n_0+n_1}{n_0}
\]

Avec:

- $n_0$ le nombre de quadras où l'espèce est à 0
- $n_1$ le nombre de quadras où l'espèce est à 1

Quand le nombre de parcelles à 0 est nul, la valeur retournée est `Inf`.

```{r base0, eval=TRUE}
# Check when 0/1 notes
tab0        <- transpose_flora(tab, base = 0)
tab0_estim  <- estim_abundance01(tab0, surf = 0.25, progress = FALSE)
dat0        <- estim_summary(tab0, tab0_estim, surf)

ggplot(dat0, aes(x = real, y = esti)) +
  geom_point(size = 2) +
  xlim(0, 2) +
  ylim(0, 2) +
  ggtitle("Estimations Vs. Réelles pour relevés 0/1") +
  geom_abline(slope = 1, intercept = 0, colour = "red")
```

## Pour les relevés en log base 2

Pour tester cette estimation, toutes les notes supérieures à 2 sont ramenées à
2 puis l'estimation est faite comme pour les autres relevés, en utilisant une
loi de poisson "compound".


```{r base2, eval=TRUE}
# Check with base2 estimates
tab2        <- transpose_flora(tab, base = 2)
tab2_estim  <- estim_abundance(tab2, surf = 0.25, n_cores = 4, progress = FALSE)
dat2        <- estim_summary(tab2, tab2_estim, surf)

ggplot(dat2, aes(x = real, y = esti)) +
  geom_point(size = 2) +
  xlim(0, 2) +
  ylim(0, 2) +
  ggtitle("Estimations Vs. Réelles pour relevés en base 2") +
  geom_abline(slope = 1, intercept = 0, colour = "red")
```

## Test des corrélations entre valeurs estimées et réelles

```{r correlation, eval=TRUE}
dat02 <- dat0[!(is.infinite(dat0$esti)),]
dat22 <- dat2[!(is.infinite(dat0$esti)),]

cor.test(dat22$esti, dat22$real)
cor.test(dat02$esti, dat02$real)
```

## Fonctions utilisées

```{r functions, eval=FALSE, code=readLines("functions/transpose_flora.R")}
```
